【裁判字號】    95,小上,7
【裁判日期】    950414
【裁判案由】    返還押租金
【裁判全文】
臺灣彰化地方法院民事裁定  95年度小上字第7號
上  訴  人  乙○○
被上訴人    源鼎國際股份有限公司
法定代理人  甲○○
上列當事人間請求返還押租金事件，上訴人對於中華民國95 年3
月3日本院員林簡易庭94年度員小字第189號第一審判決提起上訴
，本院裁定如下：
    主  文
上訴駁回。
第二審訴訟費用由上訴人負擔。
    理  由
一、按對於小額程序之第一審裁判之上訴或抗告，非以其違背法
    令為理由，不得為之；上訴狀應記載上訴理由，表明下列各
    款事項：一原判決所違背之法令及其具體內容。二依訴訟資
    料可認為原判決有違背法令之具體事實民事訴訟法第436 條
    之24第2項及第436條之25分別定有明文。又依同法第436 條
    之32第2項規定準用同法第468條、第469條第1款至第5 款及
    第471條規定，所謂違背法令，依同法第468條規定，指判決
    不適用法規或適用不當，為違背法令；而判決有同法第 469
    條所列各款情形之一者，為當然違背法令，上訴狀內未表明
    上訴理由者，上訴人應於提起上訴後二十日內，提出理由書
    於原審法院，未提出者，毋庸命其補正。是當事人對小額程
    序之第一審判決提起上訴，如依民事訴訟法第468 條規定，
    以第一審判決有不適用法規或適用不當為理由時，其上訴狀
    或理由書應有具體之指摘，並揭示該法規之條項或其內容，
    若係成文法以外之法則，應揭示該法則之旨趣。倘為司法院
    解釋，或最高法院判例，則應揭示該判解之字號或其內容。
    如以民事訴訟法第469 條第1款至第5款所列情形為理由時，
    其上訴狀或理由書，應揭示合於該條款之事實。上訴狀或理
    由書如未依此項方法表明，或其所表明者，顯與上開法條規
    定之情形不相合時，即難認已對於小額程序第一審判決之違
    背法令有具體之指摘，其上訴自難認為合法。
二、本件上訴意旨略以：被上訴人於原審否認積欠新台幣（下同
    ）30,000餘元水電費，且否認水電費應由被上訴人繳納之押
    租金中扣抵，但兩造於房屋租賃書第15條已明文約定水電費
    由被上訴人負擔，且被上訴人於原審表示欲查證是否未繳納
    水電費，如未繳納則理應負擔，但迄未提出任何繳款證明，
    故被上訴人繳納之押租金40,000元應扣除上訴人代為繳納之
    水電費34,176元，餘款5,824元上訴人自會退還等語。
三、查本件被上訴人起訴主張：被上訴人於民國88 年8月22日與
    上訴人及訴外人林好簽訂房屋租賃契約書，承租門牌號碼花
    蓮縣壽豐鄉○○村○○路○段7號房屋，約定租金每月20,000
    元，租期至90 年9月15日止，並於訂約時繳交押租金40,000
    元予上訴人，被上訴人於90年3 月間提前終止租約，經上訴
    人同意於同年5月間終止，被上訴人乃於同年5月間將承租房
    屋回復原狀後返還上訴人，並經上訴人點收無誤，依房屋租
    賃契約書第5 條約定，上訴人即應將押租金40,000元返還被
    上訴人，但上訴人竟拒絕返還，被上訴人前曾對林好起訴，
    經本院以92年度小上字第2 號判決被上訴人勝訴確定，而上
    訴人為房屋所有人亦為訂立契約之人，應與林好負連帶責任
    ，爰依租賃契約之約定，訴請上訴人如數給付上開款項等語
    。上訴人則辯稱：被上訴人尚積欠水電費30,000餘元，應自
    押租金扣抵等語。原審斟酌調查證據及辯論意旨所得結果，
    以：被上訴人主張其與上訴人訂立房屋租賃契約書向上訴人
    承租門牌號碼花蓮縣壽豐鄉○○村○○路○段7號房屋，訂約
    時繳交押租金40,000 元予上訴人，被上訴人已於90年5月間
    將承租房屋回復原狀後返還上訴人，上訴人拒絕返還押租金
    40,000元，被上訴人前曾對林好起訴，經本院92年度小上字
    第2 號判決被上訴人勝訴確定等情，有被上訴人提出之房屋
    租賃契約書為證，並經本院調閱92 年度小上字第2號卷宗屬
    實，復為上訴人所不爭執，堪認為真實。另按數人負同一債
    務，明示對於債權人各負全部給付之責任者，為連帶債務，
    民法第272條第1項定有明文。故數債務人就同一債務明白表
    示對於債權人各負全部給付之責任者即為連帶債務人，至契
    約當事人之稱謂有無表明為「連帶債務人」，與連帶債務是
    否成立無關。經查：兩造所訂立之房屋租賃契約書第5 條約
    定：「乙方（指被上訴人）應於訂約時，交於甲方（指上訴
    人及林好）40,000元作為押租保證金，乙方如不繼續承租，
    甲方應於乙方遷空、交還房屋後無息退還押租保證金。」，
    足知甲方即上訴人與林好應於被上訴人交還房屋後，將押租
    保證金40,000元返還被上訴人，足認上訴人與林好對於被上
    訴人有各負全部給付責任之意思甚明，故依上開租約之約定
    ，堪認上訴人與林好已有明示連帶責任而為連帶債務人。至
    上訴人雖以前開情詞置辯，並提出其父親存款帳戶之存摺內
    有水電費之扣款為佐，然上訴人父親存款帳戶扣款所指水電
    費是否即為被上訴人承租房屋之水電費？以及上訴人父親存
    款帳戶之存款是否為上訴人所有？上訴人均未能舉證證明，
    是以，上訴人上開所辯，仍屬乏據，不能採信。從而，被上
    訴人前開請求，於法有據，應予准許為由，為被上訴人勝訴
    之判決，並依職權為假執行之宣告，經核尚難認有判決不適
    用法規或適用不當，或有民事訴訟法第469 條第1款至第5款
    所列情形等違背法令之情事。上訴人前開上訴理由，係就原
    審取捨證據、認定事實之職權行使，指摘其為不當，而未具
    體指出原審判決有何違背法令情事，更未指明原審判決所違
    反之法令條項或其內容，以及依訴訟資料有何判決違背法令
    之具體事實，自不得謂已合法表明上訴理由。是依前揭說明
    ，上訴人之上訴為不合法，應予駁回。
四、據上論結，本件上訴人之上訴為不合法，依民事訴訟法第43
    6條之32第2項、第444條第1項前段、第95條、第78條，裁定
    如主文。
中    華    民    國    95    年    4     月    14    日
                  民事第一庭    審判長  羅培昌
                                法  官  葛永輝
                                法  官  游秀雯
以上正本係照原本作成。
中    華    民    國    95    年    4     月    17    日
                                書記官  張西武


司法院資訊處製作；財團法人民間司法改革基金會備份。
